臺灣臺南地方法院刑事判決　　　　　　　 94年度易字第537號
　　公　訴　人　臺灣臺南地方法院檢察署檢察官
　　被　　　告　甲○○
上列被告因竊盜案件，經檢察官提起公訴（九十四年度偵字第六
六五三號），本院判決如下：
    主　  文
甲○○攜帶兇器竊盜，處有期徒刑捌月。扣案老虎鉗貳支沒收。
    犯罪事實
一、甲○○因受其所稱「王清明」之人所託，代為尋找合適廠房
    承租，而經仲介公司人員同意後，於民國九十四年五月十九
    日上午五時許，進入國登營造股份有限公司（下稱國登公司
    ）之子公司合騏機械公司位在臺南縣善化鎮北子店五八九號
    已停業無人看管之廠房內，本擬查看廠內排水系統，惟見四
    下無人，竟萌生為自己不法所有之意圖，以其自備且為其所
    有客觀上具有危險性可供為兇器之老虎鉗二支剪斷工廠內之
    電纜線（長約八十五公分）及保全電線（長約一百公尺）各
    一條（價值共計約新臺幣一萬元）而竊取得手，嗣將竊得之
    保全電線捲成捆狀與電纜線及自備之老虎鉗二支均攜出廠房
    ，置於其停放在距離廠房正門約二十公尺之側門外之車牌號
    碼四七一二─ＫＢ號自用小客貨車旁後，即再進入廠房內欲
    竊取電源箱中之電線時，適因保全電線斷電後訊號異常，中
    興保全公司保全人員丙○○隨即趕赴現場且報警當場查獲，
    並扣得老虎鉗二支及上開保全電線、電纜線（保全電線及電
    纜線已交由國登公司管理部經理乙○○領回）。
二、案經國登公司訴由臺南縣警察局善化分局報請臺灣臺南地方
    法院檢察署檢察官偵查起訴。
    理　  由
一、上開犯罪事實，業據證人即中興保全股份有限公司保全人員
    丙○○、國登公司管理部經理乙○○證述明確，並有現場照
    片五張（見本案警卷第二十二頁至第二十四頁）、臺南縣警
    察局善化分局贓物認領保管單一張（見上開警卷第十四頁）
    在卷為憑，復有老虎鉗二支扣案可資佐證，參以被告於警詢
    時供稱：伊不認識該工廠負責人，也未經同意進入廠內，伊
    從廠內拉下保全系統線要拿出廠外時，另勾到電纜線拿出，
    一條八十五公分，另一條一百公尺，是伊將電線捲成綑狀拿
    至伊之車旁等語，及於偵查時坦承：車旁查獲之一捲電線是
    伊從工廠內拉出來的，伊打算把電線帶回去伊家裡，伊並未
    經人家同意等語，足見被告於上開時、地確實未經國登公司
    同意而破壞國登公司對於本案相關電纜線及保全電線之持有
    支配關係，並建立自己之持有支配關係。上開犯罪之客觀構
    成要件事實自堪認定。
二、被告雖矢口否認其有竊盜犯行，辯稱略以：伊不是要偷電纜
    線及保全線，只是把它拉下來放在車邊，伊是拉門邊的電話
    線當成測量工具用以量工廠坪數，但拉出來才看到有一個類
    似放大鏡的東西，接著是一條比較粗的電纜線，伊覺得那是
    貴重的東西，所以把它捆在一起放在車邊，想說到時候要還
    給人家，伊當天是與「王清明」約早上八點至八點半，因為
    委託人注重排水問題，所以要提早三小時去測量，伊是經過
    仲介小姐同意到工廠裡面測量並查看排水系統云云，並於本
    院準備程序期日提出其記載測量內容之筆記紙一張為證，惟
    查：
  (一)被告於審理時陳稱伊係受「王清明」所託去租工廠，但不知
    如何與「王清明」聯絡，仲介小姐伊不認識，但其有同意伊
    去看工廠，伊於前一天約「王清明」與仲介小姐見面，然二
    人均未出現，當天仲介小姐去派出所時有說他同意伊去測量
    ，但沒有同意伊去偷東西等語，核與證人乙○○證稱：伊到
    警察局時有一個小姐自稱要代理房屋仲介出租，回去伊問財
    務經理，財務經理說有與房屋仲介通過電話，但財務經理說
    並沒有委託仲介出租等語約略相符，堪信被告所述有某不詳
    仲介小姐同意其看廠房部分之辯解尚非純屬虛構。
  (二)然被告於本院準備程序中所提出之筆記紙，其上以原子筆記
    載「地下室無」、「廠房上頂下通」、「空地是可以加蓋廠
    房及地下冷凍糟（應係「槽」之誤）」、「地上冷凍工程需
    約四十天」、「大約一年每月三十萬」、「契約要二年訂金
    可先付」、「守衛室約二坪」、「辦公室約十五坪」、「住
    善化鎮北子店五八號」、「電000000000」及粗略
    繪製平面圖並於其四邊分別標示一百四十三步、一百五十步
    、九十步及四十步等內容，固與被告於本院審理時即已供稱
    伊以步測，工廠應有三千坪等語得相互印證，惟果係如此，
    徵之所陳伊係臨時想到為應付委託人詢問廠房大小所以才測
    量之動機，其所取得之保全電線及電纜線上既無刻度可供被
    告測量，顯無以此未能立即量得更加精準數據且係毀壞他人
    電源設備方式施測之必要，且被告於偵查中聲稱伊係要把電
    線帶回家後再以尺量長度之說詞，即與上開臨時測量之動機
    未能符合。再者，被告既已於拉出保全電線之際即發現該電
    纜線係貴重事物，理應停止抽取動作而將之回復原狀，卻仍
    以老虎鉗剪斷、捆妥，進而攜出工廠放置車邊，若謂無竊取
    之故意及不法所有之意圖，焉能置信？被告上揭辯解顯係卸
    責之詞，其確有不法所有之意圖，至堪認定。
  (三)至被告雖另辯稱伊攜帶兩支老虎鉗，但伊發現電纜線應該蠻
    有價值的，所以就不敢剪了云云。惟證人乙○○證稱：伊無
    法判斷電線有無以工具剪斷痕跡，但因它的圓周比五十元硬
    幣還大，依一般經驗，要工具剪斷等語，被告亦於審理中供
    述保全線（應係電纜線之誤）約十元硬幣那麼粗等語明確，
    足見被告確以自備老虎鉗剪斷所竊取之保全電線及電纜線無
    誤。況其既已自承將老虎鉗拿下車係想把電線剪下來，而證
    人丙○○亦證述老虎鉗係在被告車子旁邊看到的，且有卷附
    現場照片可考，則縱被告所辯並未以老虎鉗剪斷電線一節屬
    實，亦無解於其成立攜帶兇器竊盜之罪行。
  (四)再按當事人、代理人、辯護人或輔佐人聲請調查之證據，法
    院認為不必要者，得以裁定駁回之。下列情形，應認為不必
　　要：（一）不能調查者。（二）與待證事實無重要關係者。
  　（三）待證事實已臻明瞭無再調查之必要者。（四）同一證
    據再行聲請者，刑事訴訟法第一百六十三條之二定有明文。
    本件被告於準備程序中固聲請傳喚合騏公司隔壁鄰居之阿伯
    及其所稱「王清明」之人到場，以證明當時其確因受「王清
    明」之託，代為承租廠房，而有丈量工廠之必要等情。惟其
  　所欲證明之上開「間接事實」，除業據本院認定無訛外，且
    所聲請傳喚之人於案發當時既未在場，則與被告是否成立攜
    帶兇器竊盜之「直接事實」，即無重要關係，亦難推認有此
    「間接事實」，即無此「直接事實」，況被告就所述之人，
    亦未能陳明年籍資料供本院傳訊，所請自屬不能調查之證據
    ，揆諸上揭規定，即無調查之必要，併此敘明。
    本件事證明確，被告上開犯行已堪認定。
三、按刑法第三百二十一條第一項第三款之攜帶兇器竊盜罪，係
　　以行為人攜帶兇器竊盜為其加重條件，此所謂兇器，其種類
  　並無限制，凡客觀上足對人之生命、身體、安全構成威脅，
    具有危險性之兇器均屬之，且祇須行竊時攜帶此種具有危險
    性之兇器為已足，並不以攜帶之初有行兇之意圖為必要（最
    高法院七十九年臺上字第五二五三號判例參照）。查本案被
    告行竊使用之老虎鉗二支，長短約成年人手掌般大小，均係
    鐵製材質，質地堅硬，並得用以剪斷保全電線及電纜線，有
    該扣案老虎鉗可憑，如用以施暴、脅迫、抵抗，依一般社會
    觀念，皆足使人之生命、身體，受有危害，自堪認為兇器。
    是以被告攜帶扣案之老虎鉗二支竊取被害人國登公司所有之
    保全電線及電纜線各一條，核其所為，係犯刑法第三百二十
    一條第一項第三款之攜帶兇器竊盜罪。爰審酌被告之犯罪動
    機、目的僅在圖得私利，且有正當職業，尚在假釋期間，竟
    不知謹慎行止，而起盜心；其竊盜時所攜帶之老虎鉗二支，
  　均可供兇器使用，對一般不特定人之人身安全具潛在之危險
    性，幸被告並未持以加害他人之生命或身體，且所竊得之保
    全電線及電纜線各一條經警扣案後已返還被害人國登公司，
    所生危害尚輕，被告因此而獲得之利益甚微，暨被告於犯後
    始終否認犯行，飾詞狡辯，未能悔悟等一切情狀，量處如主
    文第一項所示之刑，以資懲儆。
四、被告經警查扣之老虎鉗二支，均係被告所有，並供犯罪所用
    之物，已如前述，爰依刑法第三十八條第一項第二款規定，
    宣告沒收之。
據上論斷，應依刑事訴訟法第二百九十九條第一項前段，刑法第
三百二十一條第一項第三款、第三十八條第一項第二款，判決如
主文。
本案經檢察官丁○○到庭執行職務。
中　　華　　民　　國　　94　　年　　10　　月　　27　　日
　　　　　　　　刑事第二庭  審判長法　官  鄭文祺
                                  法　官  林中如
　　　　　　　　　　　　　　　　　法　官  陳賢德
以上正本證明與原本無異。
如不服本判決，應於收受送達後10日內向本院提出上訴書狀（應
附繕本）。
　　　　　　　　　　　　　　　　　書記官  陳靜娟
中　　華　　民　　國　　94　　年　　11　　月　　 7　　日
附錄論罪科刑法條：
刑法第三百二十一條第一項
犯竊盜罪而有左列情形之一者，處六月以上、五年以下有期徒刑
：
一　於夜間侵入住宅或有人居住之建築物、船艦，或隱匿其內而
　　犯之者。
二  毀越門扇、牆垣或其他安全設備而犯之者。
三  攜帶兇器而犯之者。
四  結夥三人以上而犯之者。
五  乘火災、水災或其他災害之際而犯之者。
六  在車站或埠頭而犯之者。
